# 售后租回融资租赁的递延收益//递延损失一年内到期列示

提问人：上善若水乔 时间：2020-03-10 08:05:22
陈版，您好！想请教一下您关于售后租回形成融资租赁情况下的递延收益/递延损失中，若为 1 年内到期，是否应当在一年内到期的非流动负债/一年内到期的非流动资产中核算。
公司今年发生多笔售后租回构成融资租赁的业务，不同交易分别形成了递延收益和递延损失。目前递延收益和递延损失按照固定资产的剩余使用年限进行摊销，计入折旧费。递延收益在“递延收益”科目核算，递延损失在其他非流动资产核算。由于该递延收益和递延损失摊销均不会导致现金流出或者流入企业，那是否不应当将未来一年内的摊销计入一年内到期的其他非流动负债或一年内到期的其他非流动资产？

回答人：chenyiwei
递延收益单列为其他非流动负债；递延损失（不代表标的资产已发生减值损失）并入固定资产账面价值列报。递延收益不可能是流动负债。